【裁判字號】    98,上訴,3865
【裁判日期】    981216
【裁判案由】    妨害公務
【裁判全文】
臺灣高等法院刑事判決                98年度上訴字第3865號
上  訴  人  臺灣桃園地方法院檢察署檢察官
上  訴  人
即  被  告  乙○○
選任辯護人  袁健峰  律師
            楊一帆  律師
            劉  楷  律師
上列上訴人因被告妨害公務案件，不服臺灣桃園地方法院中華民
國98年7月3日97年度訴字第252號第一審判決（起訴案號：臺灣
桃園地方法院檢察署95年度偵字第19469號），提起上訴，本院
判決如下：
    主    文
原判決撤銷。
乙○○毀棄、損壞公務員職務上掌管之文書，處有期徒刑拾月，
減為有期徒刑伍月，如易科罰金以銀元參佰元即新台幣玖佰元折
算壹日。緩刑貳年，並應向公庫支付新臺幣壹拾萬元。
    事    實
一、乙○○係任職臺灣桃園地方法院（下稱原審法院）民事執行
    處金股執達員，為依法令執行公務之公務員，蘇萱則係任職
    原審法院民事執行處七股書記官，渠等各別負責保管繫屬於
    各該股民事強制執行卷宗。緣乙○○與蘇萱均在原審法院桃
    園簡易庭辦公大樓（下稱桃園簡易庭）3樓同一辦公室內辦
    公，因乙○○認蘇萱經常在背後講其壞話，並將卷宗隨意放
    置，致與蘇萱生有嫌隙。蘇萱認該辦公室空間有限，而卷宗
    龐雜，無法固定擺放，經常有無法立即找到卷宗之困擾，遂
    思及將所保管七股之卷宗全部擺置於鐵櫃上鎖。嗣於民國94
    年8月13日（周六）上午，挪動原來辦公室之鐵櫃後，並找
    鎖匠將工友搬來之兩個新鐵櫃加裝鎖頭，適該日下午13時30
    分許，乙○○亦至辦公室加班，見蘇萱未經其與同辦公室金
    股書記官董淵順同意下，自行請工友將鐵櫃搬至其與董淵順
    辦公桌正前方，心有不悅，竟基於毀棄、損壞公務員職務上
    掌管文書之犯意，於同日下午13時51分許，持其以不詳方式
    所取得蘇萱職務上掌管之原審94年度執字第19515號、94年
    度執字第10640號2件民事執行卷宗，攜至原審桃園簡易庭4
    樓之樓梯間擺放碎紙機處，利用碎紙機將上開卷宗碾碎銷毀
    ，致令其不堪使用。
二、94年8月13日當日中午蘇萱先外出用餐時，在桃園簡易庭門
    口遇見非訟中心書記官甲○○，告知其剛才挪動鐵櫃而與乙
    ○○有不快之情形後，甲○○即上樓加班，其乘坐電梯至桃
    園簡易庭4樓，適走出電梯左轉時，遇見乙○○正在4樓樓梯
    間碎紙機處使用碎紙機，渠等未經交談，甲○○即走進辦公
    室內。同日下午4、5時許，蘇萱回至辦公室，因甲○○告知
    上樓加班時，有在碎紙機處看見乙○○，蘇萱甚感懷疑，其
    遂與甲○○一同至碎紙機處翻找碎紙，見有綠色繳費單收據
    碎片夾雜其中，因一時無法確認是否為卷內之收據而作罷離
    開。翌日（14日）下午19時許，甲○○又至桃園簡易庭4樓
    辦公室加班，迨其至4樓碎紙機處欲使用碎紙機，因紙箱已
    滿即順手清理碎紙機內置碎紙箱內碎紙時，發現碎紙中有綠
    色、粉紅色、黃色碎紙條，經端詳發現碎紙有「民執」字樣
    ，懷疑係蘇萱所保管之民事執行卷宗，乃以電話聯絡蘇萱至
    辦公室，蘇萱又找來同辦公室之金股書記官董淵順，3人將
    遭全部碾碎之碎紙條加以拼湊，認為係蘇萱所保管之七股案
    卷，蘇萱即撥打電話予配屬法官吳爭奇，因該日為假日，法
    官遂授權蘇萱蒐集與保管碎紙機內，包含置於桌上碎紙箱內
    之所有碎紙，再交由本院政風室調查。原審法院政風室受理
    調查後，逐一將碎紙加以拼湊結果，認遭碾碎之碎紙條應為
    原審94年度執字第19515號、94年度執字第10640號民事執行
    案卷之綠色卷宗封面、相關債權憑證、他項權利證書、送達
    回證、筆錄、綠色收費聯正本之紅、白、黃、綠顏色碎紙條
    之卷宗內頁，再循線查悉上情。
三、案經台灣桃園地方法院函送臺灣桃園地方法院檢察署檢察官
    偵查起訴。
    理    由
壹、程序方面：
一、按被告以外之人於審判外之言詞或書面陳述，除法律有規定
    者外，不得作為證據，刑事訴訟法第159條第1項固有明文。
    被告以外之人於審判外之陳述，經當事人於審判程序同意作
    為證據，法院審酌該言詞陳述或書面陳述作成時之情況，認
    為適當者，亦得為證據；當事人、代理人或辯護人於法院調
    查證據時，知有上開刑事訴訟法第159條第1項不得為證據之
    情形，而未於言詞辯論終結前聲明異議者，視為有前項之同
    意，刑事訴訟法第159條之5定有明文。查證人董淵順、蘇萱
    陳芳萍及甲○○於偵查中之證述，雖屬被告以外之人於審判
    外之陳述。惟本院審酌被告及檢察官均同意該等證述作為證
    據，且該等陳述作成時之情況，核無違法取證及證明力明顯
    過低之瑕疵，為證明犯罪事實所必要，以之作為證據亦為正
    當。參諸渠等於偵查中之陳述，業經檢察官諭知證人有具結
    之義務及偽證之處罰，並命朗讀結文具結擔保其證言之真實
    性後，以證人身份在檢察官面前完整、連續陳述其親身經歷
    ，有結文在卷為憑（臺灣桃園地方法院檢察署94年度他字第
    1420號偵查卷宗第54至55頁，下稱94年他字第1420號卷；臺
    灣桃園地方法院檢察署95度偵字第19469號偵查卷宗第8、22
    頁，下稱95偵19469號卷）。又上開證人亦經原審傳喚到庭
    行交互詰問，已足保障被告之詰問權。職是，足認其等之上
    開陳述，堪認為適當，依刑事訴訟法第159條之5第1項規定
    ，自得作為證據。
二、本院以下援引之其餘證據資料，其中關於刑事訴訟法第164
    條第2項規定，證物如為文書部分，係屬證物範圍。該等可
    為證據之文書，已經依法踐行調查證據之程序，即提示或告
    以要旨，自具有證據能力。而有關被告以外之人於審判外之
    書面陳述，被告及檢察官均不爭執其證據能力，本院審酌該
    等書面作成時之狀況，認並無不宜作為證據之情事，依刑事
    訴訟法第159條之5第2項規定，自得作為證據。
貳、實體方面：
一、上開事實，業據被告於本院審理時坦承不諱（本院卷第73頁
    背面），並有下列證人、證物及文書等證據，足堪證明被告
    確於94年8月13日有毀棄、損壞蘇萱職務上掌管之原審94年
    度執字第19515號、94年度執字第10640號等2件民事執行卷
    宗之犯行，茲論述如後：
（一）94年8月13日案發當時，被告係任職原審法院民事執行處
      金股執達員，蘇萱係任職原審法院民事執行處七股書記官
      ，渠等均為刑法第10條第2項第1款所稱依法令執行公務之
      公務員等事實。有原審法院人事資料在卷足憑（臺灣桃園
      地方法院97年度訴字第252號刑事卷宗第42頁，下稱原審
      卷）。職是，被告與蘇萱均具有依法令執行公務員之身分
      ，本院繼而認定本案是否適用刑法第138條之妨害職務上
      掌管文書物品罪與第134條之公務員犯罪加重處罰之構成
      要件。此事涉被告有無假借職務上之權力、機會或方法，
      故意毀棄、損壞蘇萱職務上掌管之原審94年度執字第1951
      5號、94年度執字第10640號之民事執行卷宗文書。
（二）被告坦承上開事實，核與證人甲○○於偵查、原審審理時
      （95偵19469號卷19至20頁，原審卷157至163頁）、證人
      董淵順於偵查、原審審理時（94年他字第1420號卷50至51
      頁，原審卷第101至113頁）、蘇萱於偵查、原審審理時（
      94年他字第1420號卷第52至53頁，95偵19469號卷第14頁
      ，原審卷第101至113頁）、證人黃德源於原審審理時（原
      審卷第90至101頁）及證人即本院政風人員陳芳平於偵查
      、原審審理時（95偵19469號卷第6至7頁，原審卷第64至7
      6頁）證述相符，且被告確有於94年8月13日下午至4樓碎
      紙機處使用碎紙機，亦據被告坦認在卷（95偵19469號卷
      第12頁；臺灣桃園地方法院96年度審訴第432號刑事卷宗
      第31、56頁，下稱96審訴第432號卷）。參諸原審97年6月
      2日扣案證物之勘驗筆錄及碾碎紙條照片23張、原審政風
      人員勘驗桃園簡易庭監視錄影畫面勘驗筆錄、被告刷卡紀
      錄、加班紀錄等件（原審卷第51，20至34，42至49頁，94
      年他字第1420號卷第38至39頁），暨扣案有關案號94年度
      執字第19515號、94年度執字第10640號之民事執行卷宗封
      面、債權憑證、他項權利證書、送達回證、筆錄、綠色收
      費聯正本之紅、白、黃、綠色碎紙條等碎紙條為憑。職是
      ，可證被告確於94年8月13日下午13時51分許，將蘇萱職
      務上掌管之原審94年度執字第19515號、94年度執字第106
      40號2件民事執行卷宗，攜至原審桃園簡易庭4樓之樓梯間
      ，以碎紙機將該等卷宗碾碎銷毀，致令其不堪使用。
（三）本件經拼湊之綠色卷宗封面，可辨認載有「案號94執字第
      ○640號、七股、法官吳爭奇、書記官蘇萱、執達員黃德
      源、債權人第一商業銀行股份有限公司、債務人徐○財、
      徐○成」、「案號94年執字第19515號、七股、法官吳爭
      奇、書記官蘇萱、執達員黃德源、債權人台新國際商業○
      ○股份有限公司、債務人鄭淵元」字樣，另有債權憑證、
      他項權利證明書、回證、筆錄等正本之碎紙條，經原審勘
      驗無訛（原審卷第20至21、24、164頁背面）。並依據上
      開資料經由電腦查詢原審法院民事執行案件繫屬情形，前
      開2件卷宗之案號「94年度執字第19515號」、「94年度執
      字第10640號」均繫屬於原審法院民事執行處七股。復有
      原審法院民事執行案件索引卡查詢、臺灣桃園地方法院民
      執書記官辦案進行簿可證（原審卷第169至170頁，94年他
      字第1420號卷第56至57頁）。參諸經拼湊之卷宗封面上有
      吳爭奇法官以鉛筆註記字跡，據證人陳芳平於原審審理中
      證述明確，並有吳爭奇法官94年8月15日簽呈在卷可憑（
      原審卷第66至67頁，94年他字第1420號第4頁）。再者，
      前開經勘驗拼湊之卷宗封面碎紙條上蓋有「揭示前查封」
      藍色印文則為蘇萱個人習慣作法，亦據證人蘇萱證述在卷
      （原審卷第164頁背面）。足認遭被告碾碎之上述2件案號
      卷宗文件，確為原審七股書記官蘇萱職務上掌管之文書無
      訛。
（四）證人即慈濟功德會中路區志工黃阿好於原審審理中證稱：
      伊負責桃園民事簡易庭院區相關資源回收工作，迄今至少
      有10餘年。伊於94年8月間在民事執行處收取1樓到6樓之
      廢紙，有10個人負責，有空的人就會來收，有時候5至6人
      ，有時候7至8人，固定於每周五上午8點收取廢紙，並無
      ，只有在遇到周五是節日時，會提前1天即周四來收。慈
      濟功德會於94年8月12日當日有派人至法院民事簡易庭大
      樓辦公室收取廢紙，因為沒有例外，10餘年來每五周均有
      派人來收，雖沒有紀錄，但慣例是如此等語（原審卷第13
      5至136頁）。證人甲○○於原審審理時具結證稱：桃園簡
      易庭4樓樓梯間碎紙機之碎紙，固定是周五上午上班之前
      來收，那個禮拜五可能沒有來收，不然不會那麼滿。倘周
      五早上上班前就來收，經過禮拜五之上班時間，伊不能確
      定為何如此滿等語（原審卷第162頁背面）。證人董淵順
      於原審審理中證稱：伊確定每周均會來收碎紙機之碎紙等
      語（原審卷第109頁）。證人陳芳平於原審審理時亦證稱
      ：根據當時所有訪談人告訴伊之資料，慈濟功德於周五會
      來，故伊未再查證慈濟功德會於94年8月12日是否有收碎
      紙，因告訴伊此事之人，有表示慈濟功德會之人均於上午
      來等語（原審卷第72頁）。參諸上開證人黃阿好、甲○○
      、董淵順及陳芳平之證述，可知慈濟功德會均固定於每週
      五上午至原審桃園簡易庭收取廢紙，而本案並無證據證明
      ，慈濟功德會志工未於94年8月12日至原審法院收取廢紙
      之例外情形，足證慈濟功德會於94年8月12日即周上午有
      至原審桃園簡易庭收取廢紙至明。
（五）證人陳芳平於原審審理時證稱：案發後數日就從政風室系
      統調閱查詢監視錄影帶，勘驗自94年8月12日零時起至8月
      14 日23時59分監視錄影畫面。因為8月12日經勘驗並無異
      狀，8月14日亦沒有異狀，分析後認為有爭議係8月13日，
      且集中在下午期間。勘驗該3日監視畫面花費非常久之時
      間，有2個政風人員一起在看，從案發至移送，每日有空
      就看，是伊與同事陳清俊分工看，遇到有爭議畫面，渠等
      會一起看再作判斷。因當時係8月12日周五，慈濟功德會
      將碎紙全面回收，故自8月12日零點開始看，在12日之畫
      面中，確實看到有人去碎紙間，但無法確定是否為慈濟功
      德會之人，而依照所碎紙的資料，在最底下之碎紙還有
      法官助理或書記官之資料，伊等有詢問，均表示係周五，
      即12日下午去碎紙，本案之碎紙資料有摻雜12日下午碎紙
      之資料，依現場所留碎紙條數量及發現時間，研判8月13
      日最有可能係本案發生日，因現場數量及民事執行處業務
      量，不可能累積1個禮拜之數量等語（原審卷第67、71、7
      3頁）。參照證人甲○○、蘇萱均證稱渠等於94年8月13日
      週六下午4、5時曾一同至碎紙機間翻找，當時即已見碎紙
      中有綠色繳費單，因綠色繳費單是要附在卷宗內不可碾碎
      等語（原審卷第157頁背面、158頁）。職是，綜上相互勾
      稽證人陳芳平、甲○○及蘇萱之證言以觀，足認上開系爭
      2件卷宗遭碾碎之時間應於94年8月13日。
（六）綜上所述，足認被告自白與事實相符，本件事證明確，被
      告犯行，洵堪認定。至於被告雖於本院請求傳喚證人甲○
      ○到庭作證，以明被告是否犯有本件犯行，惟被告已於本
      院審理時坦承犯行不諱，並捨棄傳喚證人甲○○（本院卷
      第74頁），自無傳喚之必要。
二、被告行為後，刑法部分條文業於94年1月7日修正，94年2月2
    日公布，95年7月1日施行，現行刑法第2條第1項規定：行為
    後法律有變更者，適用行為時之法律。但行為後之法律有利
    於行為人者，適用最有利於行為人之法律。上開規定乃與刑
    法第1條罪刑法定主義契合，而貫徹法律禁止溯及既往原則
    ，係規範行為後法律變更所生新舊法律比較適用之準據法。
    是刑法第2條本身雖經修正，然刑法第2條既屬適用法律之準
    據法，本身並無比較新舊法之問題，應一律適用裁判時之現
    行刑法第2條規定以決定適用之刑罰法律。再者，刑法第2條
    第1項之規定，係規範行為後法律變更所生新舊法律比較適
    用之準據法。所謂行為後法律有變更者，包括構成要件之變
    更而有擴張或限縮，或法定刑度之變更。行為後法律有無變
    更，端視所適用處罰之成罪或科刑條件之實質內容，修正前
    後法律所定要件有無不同而斷。新舊法條文之內容有所修正
    ，除其修正係無關乎要件內容之不同或處罰之輕重，而僅為
    文字、文義之修正或原有實務見解、法理之明文化，或僅條
    次之移列等無關有利或不利於行為人，非屬該條所指之法律
    有變更者，可毋庸依該規定為新舊法之比較，應依一般法律
    適用原則，適用裁判時法。比較新舊法時，應就罪刑有關之
    事項。例如，共犯、未遂犯、想像競合犯、牽連犯、連續犯
    、結合犯、累犯加重、自首減輕、其他法定加減原因及加減
    例等一切情形，綜合全部罪刑之結果而為比較，予以整體適
    用（參照最高法院97年臺上字第37號判決）。本院茲分別比
    較如後：
（一）被告行為時任職原審民事執行處金股執達員，蘇萱則係任
      職原審民事執行處七股書記官，而95年7月1日修正公布施
      行之刑法第10條第2項關於公務員定義之規定，由「依法
      令從事於公務之人員」，修正為「依法令服務於國家、地
      方自治團體所屬機關而具有法定職務權限，以及其他依法
      令從事於公共事務，而具有法定職務權限者」及「受國家
      、地方自治團體所屬機關依法委託，從事與委託機關權限
      有關之公共事務者」。被告行為後有關公務員之定義雖已
      有變更，惟經比較新舊法結果，本件無論依修法前後，被
      告行為時之身分與蘇萱均符合刑法上所稱之公務員，並無
      二致，依刑法第2條第1項前段，仍應適用修正前刑法第10
      條第2項規定。
（二）按被告犯罪時刑法第41條第1項前段規定：犯最重本刑為5
      年以下有期徒刑以下之刑之罪，而受6個月以下有期徒刑
      或拘役之宣告，因身體、教育、職業、家庭之關係或其他
      正當事由，執行顯有困難者，得以1元以上3元以下折算1
      日，易科罰金。被告行為時易科罰金之折算標準，依廢止
      前罰金罰鍰提高標準條例第2條前段規定，係就原定數額
      提高為以100倍折算1日。是被告行為時之易科罰金折算標
      準，係以銀元300元折算1日，經折算為新臺幣後，應以新
      臺幣900元折算為1日。自95年7月1日施行之刑法第41條第
      1項前段規定：犯最重本刑為5年以下有期徒刑以下之刑之
      罪，而受6個月以下有期徒刑或拘役之宣告者，得以新臺
      幣1,000元、2,000元或3,000元折算1日，易科罰金。比較
      修正前後之易科罰金折算標準，以95年7月1日修正公布施
      行前之規定，較有利於受刑人，應依刑法第2條第1項前段
      ，適用修正前刑法第41條第1項前段規定，定其折算標準
      。
（三）綜上所論，本院就本件罪刑有關之事項，綜合全部罪刑之
      結果而為新舊法比較，認依修正前刑法與廢止前罰金罰鍰
      提高標準條例，較有利於行為人，依刑法第2條第1項前段
      規定，自應整體適用修正前刑法與廢止前罰金罰鍰提高標
      準條例之規定。
三、核被告所為，係犯刑法第138條毀棄損壞公務員職務上掌管
    之文書罪。被告基於同一毀棄、損壞公務員職務上掌管之文
    書之犯意，於密接之時、地，接續對於蘇萱職務上掌管之原
    審民事執行94年度執字第19515號、94年度執字第10640號卷
    宗文書加以毀棄、損壞之犯行，係侵害同一國家法益，應視
    為數個舉動之接續施行，合為包括之一行為予以評價，屬接
    續犯。參諸被告所犯上開該罪之犯罪時間係在96年4月24日
    以前，合於中華民國96年罪犯減刑條例第2條第1項第3款減
    刑條件，依法減輕其宣告刑2分之1。
四、按刑法第134條對於公務員故意犯刑法瀆職罪章以外之罪加
    重其刑之規定，須以其故意犯罪係利用其職務上所享有之權
    力機會或方法為要件，如犯人雖為公務員，惟其犯罪並非利
    用其職務上之權力、機會或方法而為之者，即無適用該條規
    定之餘地，最高法院33年上字第666號著有判例。因被告具
    有公務員之身分，並故意毀棄、損壞蘇萱職務上掌管之原審
    94年度執字第19515號、94年度執字第10640號之民事執行卷
    宗文書，即如前述。是本院自應審究被告有無假借職務上之
    權力、機會或方法，故意犯上開之犯行，以認定原審判決是
    否有誤。經查：
（一）被告行為時係任職原審法院民事執行處金股執達員，而蘇
      萱則係任職本院民事執行處七股書記官，渠等股別不同，
      蘇萱保管之卷宗文書，並非由被告保管或可得支配拿取，
      是被告雖係公務員，然其毀棄、損壞蘇萱保管之卷宗文書
      犯行，要無假借職務上所享有機會之可言，本案自無適用
      刑法第134條，加重其刑至2分之1。
（二）本件被告雖為公務員，然其犯罪並非利用其職務上之機會
      而為之者，即無適用刑法第134條規定之餘地，原審認被
      告係依法執行職務之公務員，其在執行職務時假借職務上
      之機會，毀棄、損壞蘇萱職務上掌管公文書之犯行，應依
      刑法第134條規定加重其刑云云，尚有違誤。同理，公訴
      人上訴意旨，認被告依刑法第134條規定加重其刑至2分之
      1後，應不得易科罰金，亦容有誤會。
（三）被告上訴意旨，初雖否認犯罪，惟於本院審判期日坦承犯
      行，況原判決亦有上開違誤，要屬無可維持，應予撤銷改
      判。爰審酌被告身為法院民事執行處執達員，因蘇萱未事
      先與其商量而改變辦公室配置，基於宿怨與思慮欠周，利
      用加班機會將蘇萱職務掌管之卷宗以碎紙機毀棄、損壞，
      妨害公務員執行職務之嚴正性，非無惡性，惟念其犯後坦
      承犯行，態度良好，並願意向原審同仁致歉，深有悔意等
      一切情狀，量處如主文第2項所示之刑，並依上開減刑條
      例規定，減輕其宣告刑2分之1，並諭知易科罰金之折算標
      準。
五、查被告前此未曾因故意犯罪受有期刑以上刑之宣告，有本院
    被告前科紀錄表在卷可稽（本院卷第49頁）。僅因思慮欠周
    ，圖報私怨，導致罹刑章，並於本院審理時表明願捐款予國
    庫等語（本院卷第73頁背面）。職是，本院認其經此偵審程
    序及處拘役，嗣後當知警惕，諒無再犯之虞，因認其所受上
    開刑之宣告，以暫不執行為適當，爰依刑法74 條第1項第1
    款之規定，予以宣告緩刑，並依同法第74條第2項第4款規定
    ，命被告應向公庫支付新臺幣10萬元，以勵自新。
六、公訴意旨另以被告除毀棄、損壞前開94年度執字第19515 號
    、94年度執字第10640號2件卷宗外，尚碾碎銷毀另2件不知
    案號之卷宗云云。惟扣案證物經拼湊結果，無法確認其餘2
    件之案號、繫屬股別、債權人及債務人等資料，尚無從加以
    確認被碾碎卷宗之案號為何，暨是否同為證人蘇萱職務上掌
    管之文書，故公訴人此部認定尚乏依據，惟公訴意旨所指此
    部犯行，因與前開論罪科刑部份，有實質上一罪關係，就此
    部爰不另為無罪之諭知，附此敘明。
據上論斷，應依刑事訴訟法第369條第1項前段、第364條、第299
條第1項前段，刑法第138條、第2條第1項前段、第74條第1項第1
款、第2項第4款，修正前刑法第41條第1項前段，廢止前罰金罰
鍰提高標準條例第2條，中華民國96年罪犯減刑條例第2條第1項
第3款、第7條、第9條，判決如主文。
本案經檢察官壽勤偉到庭執行職務。
中    華    民    國    98    年    12    月    16    日
                  刑事第五庭  審判長法  官  高明哲
                                    法  官  劉秉鑫
                                    法  官  林洲富
以上正本證明與原本無異。
如不服本判決，應於收受送達後10日內向本院提出上訴書狀，其
未敘述上訴之理由者並得於提起上訴後10日內向本院補提理由書
（均須按他造當事人之人數附繕本）「切勿逕送上級法院」。
                                    書記官  楊秋鈴
中    華    民    國    98    年    12    月    16    日
附錄：本案論罪科刑法條全文
刑法第138 條
毀棄、損壞或隱匿公務員職務上掌管或委託第三人掌管之文書、
圖畫、物品，或致令不堪用者，處5年以下有期徒刑。


司法院資訊處製作；財團法人民間司法改革基金會備份。
